【裁判字號】    95,訴,2719
【裁判日期】    950929
【裁判案由】    毒品危害防制條例
【裁判全文】
臺灣板橋地方法院刑事判決              95年度訴字第2719號
公  訴  人  臺灣板橋地方法院檢察署檢察官
被      告  乙○○
                    （另案於臺灣臺北監獄臺北分監執行中）
上列被告因違反毒品危害防制條例案件，經檢察官提起公訴（95
年度毒偵字第5387號），本院合議庭以裁定進行簡式審判程序，
判決如下：
    主  文
乙○○施用第一級毒品，累犯，處有期徒刑貳年。扣案海洛因貳
包（合計淨重零點壹肆公克）沒收銷燬之，注射針筒參支沒收。
    事  實
一、乙○○前於民國87年至93年間，有多次觀察、勒戒及強制戒
    治執行紀錄，其最近一次之強制戒治執行紀錄，係於92年間
    因施用毒品案件，經本院以92年度毒聲字第3390號裁定令入
    戒治處所施以強制戒治，嗣於93年1 月9 日因修正施行後之
    毒品危害防制條例已刪除對於二犯以上之施用毒品行為人施
    以強制戒治之規定，始免予強制戒治而獲釋放（同日另接續
    執行有期徒刑，詳下述）。又乙○○前因施用第一級毒品案
    件，經本院以89年度訴字第819 號判處有期徒刑1 年6 月確
    定，復因竊盜案件，經臺灣高等法院以90年度上易自第776
    號判處有期徒刑4 月確定，再因施用第一級毒品案件，經本
    院以90年度訴字第898 號判處有期徒刑7 月確定；上開宣告
    之有期徒刑4 月、有期徒刑7 月，另經本院以91年度聲字第
    1058號裁定定其應執行有期徒刑10月確定，並與前揭宣告之
    有期徒刑1 年6 月接續執行，刑期起算日期為89年10月23日
    （其間於90年4 月13日至91年3 月28日另執行強制戒治），
    嗣於92年6 月12日縮短刑期假釋出監；惟乙○○於假釋期間
    內，復因施用第一級毒品案件，經本院以92年度訴字第2509
    號判處有期徒刑1 年6 月確定，上開假釋亦經撤銷，所餘刑
    期與前揭有期徒刑1 年6 月接續執行，刑期起算日期為93年
    1 月9 日，而於94年11月30日縮刑期滿執行完畢；嗣乙○○
    再因施用第一級毒品案件，經本院以95年度訴字第957 號判
    處有期徒刑1 年10月確定（現執行中）。詎乙○○仍不知悔
    改，明知海洛因為毒品危害防制條例第2 條第2 項第1 款所
    規定之第一級毒品，竟基於施用第一級毒品海洛因之犯意，
    於95年8 月1 日上午10時許，在位於臺北縣板橋市○○街
    124 之2 號住處，以將海洛因加水稀釋後再以針筒注射入體
    內之方式，施用第一級毒品海洛因；嗣於95年8 月1 日下午
    3 時35分許，在其上址住處為警查獲，並扣得乙○○所有之
    海洛因2 包（合計淨重0.14公克）、乙○○所有用以施用海
    洛因之注射針筒3 支（起訴書誤載為1 支）等物。
二、案經臺北縣政府警察局海山分局報請臺灣板橋地方法院檢察
    署檢察官偵查起訴。
    理  由
一、上揭事實，業據被告乙○○於本院審理時坦白承認；且被告
    於為警查獲後所採集之尿液，經送請臺灣檢驗科技股份有限
    公司以酵素免疫分析法初步檢驗、氣象層析質譜儀法確認檢
    驗之檢驗結果，確呈鴉片類陽性反應，有該檢驗機構出具之
    濫用藥物尿液檢驗報告1 紙附卷可稽；而被告為警查獲時所
    扣得之白色粉末2 包（合計淨重0.14公克），經法務部調查
    局以化學呈色法、氣相層析質譜儀分析法鑑定之結果，確含
    第一級毒品海洛因成分，亦有該局95年8 月27日調科壹字第
    09523003140 號鑑定書1 紙在卷可憑；此外，復有注射針筒
    3 支扣案可資佐證，足認被告上開自白，核與事實相符。又
    被告前於87年至93年間，有多次觀察、勒戒及強制戒治執行
    紀錄，其最近一次之強制戒治執行紀錄，係於92年間因施用
    毒品案件，經本院以92年度毒聲字第3390號裁定令入戒治處
    所施以強制戒治，嗣於93年1 月9 日因修正施行後之毒品危
    害防制條例已刪除對於二犯以上之施用毒品行為人施以強制
    戒治之規定，始免予強制戒治而獲釋放，此亦有臺灣高等法
    院被告前案紀錄表1 份在卷可按；本件事證明確，被告施用
    毒品犯行，堪以認定。
二、按海洛因為毒品危害防制條例第2 條第2 項第1 款所規定之
    第一級毒品。核被告施用海洛因之行為，係犯毒品危害防制
    條例第10條第1 項之施用第一級毒品罪；其施用前後持有第
    一級毒品海洛因之低度行為，應為其施用之高度行為所吸收
    ，不另論罪。又被告有如事實欄第1 項所載之犯罪科刑及執
    行紀錄，有臺灣高等法院被告前案紀錄表在卷可參，其於受
    有期徒刑之執行完畢後，5 年內故意再犯本件有期徒刑以上
    之罪，為累犯，應依刑法第47條第1 項規定加重其刑。爰審
    酌被告前已因施用毒品而多次經法院論罪科刑，並有執行完
    畢之紀錄，猶不能斷絕毒癮而一再施用，顯見其自制力薄弱
    ，惟其施用毒品僅屬自殘行為，對於他人之法益尚無直接之
    侵害，及其犯後坦承犯行，態度尚稱良好等一切情狀，量處
    如主文所示之刑，以資懲儆。扣案海洛因2 包（合計淨重
    0.14公克），係被告本件施用毒品犯行所查獲之第一級毒品
    ，應依毒品危害防制條例第18條第1 項前段規定沒收銷燬之
    ；而扣案之注射針筒3 支，則係被告所有供其本件施用第一
    級毒品海洛因所用之物，此亦據被告供承在卷，爰併依刑法
    第38條第1 項第2 款規定宣告沒收。
據上論斷，應依刑事訴訟法第273 條之1 第1 項、第299 條第1
項前段，毒品危害防制條例第10條第1 項、第18條第1 項前段，
刑法第11條前段、第47條第1 項、第38條第1 項第2 款，判決如
主文。
本案經檢察官甲○○到庭執行職務
中    華    民    國    95    年    9     月    29    日
                  刑事第十五庭  法  官  劉景宜
以上正本證明與原本無異
如不服本判決應於送達後10日內向本院提出上訴狀
                                書記官  謝秀青
中    華    民    國    95    年    9     月    29    日
附錄本案論罪科刑法條全文：
毒品危害防制條例第10條
施用第一級毒品者，處 6 月以上 5 年以下有期徒刑。
施用第二級毒品者，處 3 年以下有期徒刑。


司法院資訊處製作；財團法人民間司法改革基金會備份。
